【裁判字號】    97,訴,2383
【裁判日期】    970912
【裁判案由】    妨害性自主
【裁判全文】
臺灣彰化地方法院刑事判決              97年度訴字第2383號
公  訴  人  臺灣彰化地方法院檢察署檢察官
被      告  丙○○
上列被告因妨害性自主案件，經檢察官提起公訴（97年度偵字第
3309號），本院判決如下：
    主  文
丙○○對於十四歲以上未滿十六歲之女子為性交，處有期徒刑
月。又對於十四歲以上未滿十六歲之女子為性交，處有期徒刑
月。又對於十四歲以上未滿十六歲之女子為性交，處有期徒刑
月。又對於十四歲以上未滿十六歲之女子為性交，處有期徒刑
月。又對於十四歲以上未滿十六歲之女子為性交，處有期徒刑
月。應執行有期徒刑拾月。
    事  實
一、丙○○於民國（下同）96年8 月底，因甲○（卷內代號：00
    00-0000 ，下稱甲○，81年5 月生，姓名、年籍資料詳卷）
    之誤撥電話聊天進而結識，於同年9 月成為男女朋友，迄於
    96年10月5 日，甲○離家後便與丙○○聯絡，丙○○即將甲
    ○帶回其位於彰化縣埤頭鄉○○村○○路221 巷13號居住，
    丙○○明知甲○為14歲以上未滿16歲之人，竟趁甲○離家居
    住於丙○○住處之機會，基於與甲○為性交行為之犯意，分
    別於96年10月5 日、96年11月初之某日、96年12月初之某日
    、97年1 月初之某日、97年3 月8 日，均在丙○○位於彰化
    縣埤頭鄉○○村○○路221 巷13號住處房間內，經甲○之同
    意，以陰莖插入甲○陰道之方式，與甲○發生性交行為共5
    次，嗣於97年3 月12日甲○因肚痛在臺中火車站撥打電話予
    甲○之父親（警詢代號0000-0000 之父，姓名、年籍資料詳
    卷），經甲○之父帶同甲○就醫，診斷出甲○懷孕乙事，始
    循線查獲上情。
二、案經彰化縣警察局北斗分局報請臺灣彰化地方法院檢察署檢
    察官偵查起訴。
    理  由
一、按除被告所犯為死刑、無期徒刑、最輕本刑為3 年以上有期
    徒刑之罪或高等法院管轄第一審案件者外，於刑事訴訟法第
    273 條第1 項程序進行中，被告先就被訴事實為有罪之陳述
    時，審判長得告知被告簡式審判程序之旨，並聽取當事人、
    代理人、辯護人及輔佐人之意見後，裁定進行簡式審判程序
    ；除簡式審判程序、簡易程序及第376 條第1 款、第2 款所
    列之罪之案件外，第一審應行合議審判；刑事訴訟法第273
    條之1 第1 項、第284 條之1 分別定有明文。本件被告丙○
    ○所犯係死刑、無期徒刑、最輕本刑為三年以上有期徒刑或
    高等法院管轄第一審案件以外之罪，且於本院行準備程序時
    就被訴事實為有罪之陳述，經受命法官告知簡式審判程序之
    旨，並聽取公訴人、被告之意見後，本院合議庭認無不得或
    不宜改依簡式審判程序進行之處，經評議結果，裁定改由受
    命法官獨任行簡式審判程序，合先敘明。
二、上揭犯罪事實，業據被告丙○○於警詢、偵訊及本院審理時
    均坦認無訛，核與甲○於警詢、偵訊中及甲○之父於警詢中
    所證述之情節均屬相符，且有受理疑似性侵害事件驗傷診斷
    書、中國醫藥大學附設醫院診斷證明書各1 紙及現場相片8
    張在卷可稽，又被害人甲○係81年5 月出生（出生日期詳卷
    ），有性侵害案件被害人代號與真實姓名對照表1 份附卷足
    憑，其於案發時確為14歲以上、未滿16歲之女子甚明，且按
    刑法第227 條第3 項之對於14歲以上未滿16歲女子為性交罪
    ，其被害客體為14歲以上未滿16歲之女子，立法意旨係以該
    女子智識與身體發育均尚未完全，尚無表示同意與他人為性
    交行為之能力，縱得該女子之同意，亦不得對之為性交之行
    為，以保護少女身智之正常發育，故本件被告雖係得甲○同
    意而與之為性交行為，然仍無礙於上開犯罪之成立，足見被
    告之自白與事實相符。本件事證明確，被告上開對於14歲以
    上未滿16歲之女子為性交之犯行均堪認定。
三、核被告丙○○所為，均係犯刑法第227 條第3 項之對於14歲
    以上未滿16歲之女子為性交罪。按如數行為於同時同地或密
    切接近之時地實施，侵害同一之法益，各行為之獨立性極為
    薄弱，依一般社會健全觀念，在時間差距上，難以強行分開
    ，在刑法評價上，以視為數個舉動之接續施行，合為包括之
    一行為予以評價，較為合理，則屬接續犯，而為包括之一罪
    ，最高法院86年台上字第3295號判例意旨可資參照。被告先
    後5 次對甲○為性交行為，時間相距均有月餘，時間並非緊
    接，足見其5 次之性交行為均犯意各別，行為獨立，應予分
    論併罰，公訴人認此部分為接續犯之單純一罪，尚有未洽，
    附此敘明。被告所犯之刑法第227 條第3 項之罪，係對被害
    人為14歲以上未滿16歲之人所設之特別處罰規定，依兒童及
    少年福利法第70條第1 項但書之規定，毋庸再依同法第70條
    第1 項前段之規定加重其刑，附此敘明。爰審酌被告並無前
    科，素行良好，有臺灣高等法院被告前案紀錄表1 份附卷可
    查，其為滿足自身慾望，而與14歲以上未滿16歲之女子發生
    性交行為，對身心未臻成熟之被害人造成傷害，惟念及被告
    於行為時年約23歲，血氣方剛，其自我控制力較差，思慮未
    周，兼衡其與被害人為朋友關係，係兩情相悅之下所為，而
    非使用強暴脅迫等違反被害人意願之方式為之，犯罪情節尚
    非惡劣，及被告犯後坦承犯行之態度等一切情狀，各量處如
    主文所示之刑，並定其應執行刑，以示懲儆。
據上論斷，應依刑事訴訟法第273 條之1 第1 項、第299 條第1
項前段，刑法第227 條第3 項、第51條第5 款，判決如主文。
本案經檢察官乙○○到庭執行職務。
中    華    民    國    97    年    9     月    12    日
                        刑事第二庭    法  官  黃齡玉
以上正本證明與原本無異。
如不服本判決，應於判決送達後10日內，向本院提出上訴書狀，
上訴書狀應「敘述具體上訴理由」，並按他造當事人之人數附繕
本。「切勿逕送上級法院」。
告訴人或被害人對於判決如有不服具備理由請求檢察官上訴者，
其上訴期間之計算係以檢察官收受判決正本之日期為準。
中    華    民    國    97    年    9     月    12    日
                                     書記官  林嘉賢
中華民國刑法第227條
（未成年人）
對於未滿十四歲之男女為性交者，處 3 年以上 10 年以下有期徒
刑。
對於未滿十四歲之男女為猥褻之行為者，處 6 個月以上 5 年以
下有期徒刑。
對於十四歲以上未滿十六歲之男女為性交者，處 7 年以下有期徒
刑。
對於十四歲以上未滿十六歲之男女為猥褻之行為者，處 3 年以下
有期徒刑。
第 1 項、第 3 項之未遂犯罰之。


司法院資訊處製作；財團法人民間司法改革基金會備份。
